Inventaris van het archief van de Rijksvreemdelingendienst (RVD) en taakvoorgangers van het Ministerie van Justitie, 1918-1945 (-1981)
Nationaal Archief, Den Haag
- Taakuitvoering, 2
  - Algemeen, 2.1
    - Uitvoering, 2.1.3
      - Stukken betreffende het verzamelen van informatie en het geven van voorlichting over buitenlandse toestanden, verdragen, overeenkomsten, wet- en regelgeving en andere maatregelen, 1927-1943; 163-195; 23 omslagen en 10 stukken
        - Brief van de divisiecommandant van de Koninklijke Marechaussee te Maastricht aan de inspecteur der Koninklijke Marechaussee met het verzoek om aan alle onder de divisie vallende brigades een tabel te doen toekomen houdende opgaaf van landen die een visum verplicht stellen tot toelating van vreemdelingen, met bijlage 1938, 168
        - Bericht van het Ministerie van Buitenlandse Zaken inzake de toelating van Europese vluchtelingen in Shanghai 1939, 169
        - Brief van de Koninklijke Marechaussee te Breda houdende aanbieding van een krantenartikel uit de Maasbode van 21 maart 1939 over de aanhouding van vreemdelingen in Denemarken in het bezit van valse Nederlandse paspoorten, met bijlage 1939, 170
        - Brief van de commissaris van politie te Kerkrade betreffende de uitbreiding van het Grenzpolizeikommissariat te Herzogenrath, met geleidebrief 1939, 171
        - Brief van de inspecteur der Koninklijke Marechaussee aan de districtscommandanten van gebieden grenzend aan België inzake de beperking van het aantal Belgische doorlaatposten met het verzoek om inlichtingen over de praktische gang van zaken 1939, 172; stuk
        - Brief van het Commissariaat van Politie te Kerkrade betreffende de Grenzsperre in Duitsland voor van jodensmokkel verdachte personen, met bijlage 1939, 173
        - Brief van het Ministerie van Buitenlandse Zaken bij de aanbieding van twee exemplaren van het besluit van de Zwitserse Bondsraad van 26 september 1938 betreffende een gedeeltelijke sluiting van de Zwitserse grens 1939, 174; stuk
        - Brief van het Ministerie van Buitenlandse Zaken inzake de geldigheid van Nederlandse paspoorten in Spanje, afschrift met bijlagen 1939, 175
        - Brieven van de Koninklijke Marechaussee met inlichtingen over de situatie in Duitsland 1939, 176
        - Brieven van het Gezantschap der Nederlanden te Brussel aan de minister van Buitenlandse Zaken houdende aanbieding van Belgische Koninklijke en Ministeriële Besluiten inzake de telling van vreemdelingen 1939, 177
        - Correspondentie met de minister van Justitie inzake de geldende voorschriften voor het grensverkeer met België 1939, 178
        - Correspondentie met de minister van Justitie omtrent de nieuwe bepalingen ten aanzien van vreemdelingen die in Roemenië verblijven 1939, 179
        - Ingekomen stukken van de gezant te Parijs en het Ministerie van Buitenlandse Zaken betreffende publicaties in het Journal Officiel van Franse besluiten inzake vreemdelingen en grensverkeer 1939, 180
        - Ingekomen stukken van het Gezantschap te Bern, door tussenkomst van de minister van Buitenlandse Zaken, over toelating van Spaanse vluchtelingen in Zwitserland, afschriften met bijlagen 1939, 181
        - Inlichtingen ontvangen van het Ministerie van Justitie inzake de wederinvoering van de visumplicht tussen Noorwegen en Duitsland en Noorwegen en Tsjecho-Slowakije 1939, 182
        - Krantenartikel uit de Weltdeutscher Beobachter van 3 maart 1939 over Russische Spanjestrijders in België, met geleidebrief van de districtscommandant van de Koninklijke Marechaussee te Maastricht 1939, 183
        - Lijst van de Centrale Inlichtingendienst van uit Duitsland gevluchte communisten, met geleidebrief 1939, 184
        - Publicatie van de Joodse Perscommissie voor Bijzondere Berichtgeving van 29 november 1939 over de gedwongen verhuizing van joden in Polen 1939, 185; stuk
        - Staat van uit België verwijderde buitenlandse communisten 1939, 186; stuk
        - Medededeling van de Centrale Inlichtingendienst aan het Ministerie van Justitie dat studenten van de Medische Faculteit van de Universiteit te München in het buitenland mogen studeren, afschrift 1940, 187; stuk
        - Afschrift van een notitie betreffende de wijziging van de Amerikaanse nationaliteitswet 1941, 188; 216; stuk
        - Krantenartikel uit de Standaard van 20 oktober 1941 over de evacuatie van joden uit Duitsland en het protectoraat Bohemen-Moravië 1941, 189; stuk
        - SS-tijdschriften Germanische Leithefte nummers 1 en 2 van 1941 en nummer 2/11 van 1942, met geleidebrief van het hoofd van de Rijksrecherche te 's-Gravenhage 1941-1942, 190
        - Krantenartikel inzake de pascontrole voor Nederlanders in Duitsland 1943, 191; 241; stuk
        - Lijsten van uit Duitsland gevluchte communisten, opgemaakt door de Gestapo ca. 1935-1937, 192; 30
        - Formulier van 'Feststellung der Arischen Abstammung' van J.K.A. Schneider, gedeeltelijk ingevuld ca. 1939, 193; 234; stuk
        - Staten houdende gegevens betreffende Italiaanse terroristen z.d, 194; 383
        - Afschriften van de Engelse nationaliteitswet van 7 augustus 1914 z.d., 195; 217
      - Correspondentie tussen de administrateur voor de Grensbewaking en de Vreemdelingendienst, de directeur van de Rijksdienst der Werkeloosheidsverzekering en Arbeidsbemiddeling en diverse burgemeesters om vreemdelingen arbeid te laten verrichten, 1930-1934; 196; 34; 1 pak
      - Stukken betreffende het personen- en goederengrensverkeer met Duitsland, 1935; 197; 237; 1 omslag
      - Stukken betreffende de behandeling door de minister van Justitie van het verzoek tot afgifte van een verklaring tot geen bezwaar, als bedoeld bij artikel 36e van het Wetboek van Koophandel, ten aanzien van de voorgenomen oprichting van de naamloze vennootschap 'Krediet- en Effectenbank nv' (Banque de Crédit et de Fonds Publics), 1935-1936; 198; 1 omslag
      - Stukken betreffende uitvoering en rapportage van de Grensbewaking inzake vreemdelingen en vluchtelingen, 1935-1938; 199-200; 2 pakken
        - 1935 - 1937, 199; 70
        - 1938, 200; 71 72
          Bevat zakspiegeltje.
      - Circulaire nummer 2312 G. van de inspecteur der Koninklijke Marechaussee, Grensbewaking en Rijksvreemdelingendienst van 1 juni 1937 betreffende de toepassing van artikel 9 sub 4 van het Bewakingsvoorschrift in verband met de bestrijding van verboden handel in narcotica, 201; 237; 1 stuk
      - Stukken betreffende het verzoek aan de minister van Justitie tot het aanpassen van de formulieren 'Kennisgeving ex artikel 11 van het Vreemdelingenreglement', 1937-1939; 202; 1 omslag
      - Stukken betreffende de behandeling van diverse aangelegenheden met betrekking tot vluchtelingenzaken, 1937-1943; 203; 1 pak
      - "Voorschriftendossier 16". Stukken betreffende de vaststelling van het Nederlanderschap, het inwinnen van inlichtingen over naturalisanten en de verandering van nationaliteit van vreemdelingen, 1937-1943; 204; 245; 1 omslag
        Ontbrak, maar is aangetroffen bij bewerking NBI-archief.
      - Stukken betreffende de afhandeling van een verzoek van de kantoorboekenfabriek L.C.C.M. de Bruyn te Roosendaal om inlichtingen over de indeling van de zogenaamde 'Nachtregisters', 1938; 205; 1 omslag
      - Stukken betreffende de behandeling door de minister van Justitie van verzoeken van te Bussum gevangen genomen Duitse vreemdelingen om vrijlating, waarvan A. Bender wordt toegestaan om naar de Verenigde Staten te emigreren, 1938; 206; 1 omslag
      - Stukken betreffende de samenwerking van ambtenaren van doorlaatposten met medewerkers die belast zijn met het zogenaamde Stationswerk (van de Rooms-katholieke Vereniging tot Bescherming van Meisjes), 1938; 207; 238; 1 omslag
      - Stukken betreffende de toezending van politierapporten over vreemdelingenzaken aan de minister van Justitie, 1938; 208; 238; 1 omslag
      - Stukken betreffende de toezending van voorschriften inzake grensbewaking en het toezicht op vreemdelingen aan de burgemeester van Ritthem, 1938; 209; 238; 1 omslag
      - Correspondentie met de gemeente Gennep inzake de vestiging van een wisselbank door een Duitse jood, 1938; 210; 1 omslag
      - Stukken betreffende de behandeling van diverse grensbewakingsaangelegenheden, gedateerd en geordend naar begin van behandeling van elke zaak, 1938-1939; 211-232; 22 pakken
        - 03 jan. 1938 - 12 apr. 1938, 211
        - 13 apr. 1938 - 12 mei 1938, 212
        - 13 mei 1938 - 14 juni 1938, 213
        - 15 juni 1938 - 04 juli 1938, 214
        - 05 juli 1938 - 15 juli 1938, 215
        - 16 juli 1938 - 03 aug. 1938, 216
        - 04 aug. 1938 - 22 aug. 1938, 217
        - 23 aug. 1938 - 07 sep. 1938, 218
        - 08 sep. 1938 - 22 sep. 1938, 219
        - 23 sep. 1938 - 03 okt. 1938, 220
        - 04 okt. 1938 - 14 okt. 1938, 221
        - 15 okt. 1938 - 24 okt. 1938, 222
        - 25 okt. 1938 - 02 nov. 1938, 223
        - 03 nov. 1938 - 16 nov. 1938, 224
        - 15 nov. 1938 - 18 nov. 1938, 225
        - 19 nov. 1938 - 22 nov. 1938, 226
        - 23 nov. 1938 - 29 nov. 1938, 227
        - 30 nov. 1938 - 07 dec. 1938, 228
        - 08 dec. 1938 - 12 dec. 1938, 229
        - 13 dec. 1938 - 16 dec. 1938, 230
        - 17 dec. 1938 - 21 dec. 1938, 231
        - 22 dec. 1938 - 31 dec. 1938, 232
      - Stukken betreffende het verzoek aan de minister van Justitie om te willen bevorderen dat geen Nederlandse officiële of semi-officiële instantie documenten voor motorvoertuigen aftekend of afgeeft aan vreemdelingen alvorens bedoelde instantie zich, bij aankomst aan de grens van een vreemdeling, bij de plaatselijke politie heeft overtuigd dat tegen verblijf van de vreemdeling in Nederland geen bedenkingen bestaan, 1938-1939; 233; 1 omslag
      - Stukken betreffende de afhandeling van diverse grensbewakingsaangelegenheden inzake vreemdelingen en vluchtelingen, 1938-1940; 234; 1 omslag
      - Stukken betreffende het verzenden van formulieren, registers, grenskaarten, grensbewijzen, circulaires en wettelijke voorschriften op het verzoek van gemeenten, instanties en diensten, 1938-1946; 235-254; 2 pakken, 16 omslagen en 2 stukken
        - Diverse gemeenten 1938, 235
        - Burgemeester van de gemeente Barendrecht 1939, 236; stuk
        - Burgemeester van de gemeente Rucphen 1939, 237
        - Burgemeester van de gemeente Smallingerland 1939, 238
        - Burgemeester van de gemeente Susteren 1939, 239
        - Comité voor Joodsche Vluchtelingen om toezending van vreemdelingencirculaires 1939, 240
        - Inspecteurs te Babberich en Amsterdam 1939, 241
        - Politie te Amsterdam en Rotterdam 1939, 242
        - Commandant der Onderafdeling Politietroepen te Kerkrade om exemplaren van het Koninklijk Besluit van 1 juli 1939 inzake de politiaire en militaire grensbewaking 1939-1940, 243
        - Diverse gemeenten en instanties om registers als bedoeld in artikel 15 van het Vreemdelingenreglement 1918 1939-1940, 244
        - Gemeenten om het Bewakingsvoorschrift 1939 1939-1940, 245
        - Gemeenten om verblijfsvergunningformulieren als bedoeld in de Vreemdelingencirculaire nummer 4 1939-1946, 246; pak
        - Brief van B.G.A. Smeets te Nijmegen om vreemdelingencirculaires en plaatsing op de verzendlijst 1940, 247; stuk
        - Districtscommandanten van de Koninklijke Marechaussee om formulieren voor de aanvraag van grenspassen en registratiekaarten voor uitgereikte passen 1940, 248
        - Diverse gemeenten en instanties om grenskaarten, grensbewijzen en formulieren, geordend op nummer 001 - 351 1940-1942, 249
        - Doorlaatposten en Inspecties van Invoerrechten en Accijnzen om controlekaarten ten behoeve van de uitvoering van de vreemdelingencirculaire nummer 9 1940-1942, 250
        - Weeshuizen om sterktestaatformulieren voor opgave van het aantal in inrichtingen verblijvende vreemdelingenkinderen 1940-1944, 251
        - Directie Breda Afdeling Belastingen, Invoerrechten en Accijnzen om toezending van het uittreksel Algemeen Politieblad 1941, 252
        - Diverse gemeenten en instanties om grenskaarten, grensbewijzen en formulieren, geordend op nummer 352 - 832 1942-1943, 253
        - Diverse gemeenten en Koninklijke Marechaussee om formulieren voor de aanvraag en verlenging van grenspassen 1943-1944, 254; pak
      - Brief van de minister van Binnenlandse Zaken betreffende de opheffing van het vluchtelingenbureau bij het departement, 1939; 255; 239; 1 stuk
      - Ingekomen stukken van het Algemeen Steuncomité 1939 over een collecte ten bate van gemobiliseerden, 256; 1 omslag
      - Rapport van de Koninklijke Marechaussee te Aalten aan de districtscommandant van de Koninklijke Marechaussee te Arnhem over een grensincident in de nacht van 31 april op 1 mei 1939 tussen Duitsers en Nederlanders, 257; 1 stuk
      - Staten van uit België verwijderde vreemdelingen, met geleidebrieven, 1939; 258; 1 omslag
      - Telefoonnotities van de Grensbewaking betreffende het stilleggen van de Nederlandse Scheepvaart Dienst, 1939; 259; 1 omslag
      - Weekoverzichten van de Koninklijke Marechaussee te Zevenaar inzake de grenstoestand, 1939; 260-261; 2 stukken
        - 15 - 22 januari 1939, 260
        - 14 - 21 mei 1939, 261
      - Stukken betreffende de beantwoording van brieven van de inspecteur der Invoerrechten en Accijnzen te Nijmegen in verband met de grote toestroom van joodse vluchtelingen en daardoor gemaakte telefoonkosten en adviezen om de hoogte hiervan te beperken alsmede betreffende de ontvangst van een opgave van de inspecteur van de binnengekomen en uitgegane vreemdelingen, 1939; 262; 1 omslag
      - Stukken betreffende de beantwoording van het verzoek om een reactie van het Ministerie van Binnenlandse Zaken over een klacht uit Brazilië dat het Katholiek Comité voor Vluchtelingen 'minderwaardige elementen' naar Brazilië heeft gestuurd, 1939; 263; 1 omslag
      - Stukken betreffende de reacties van de inspecteur der Koninklijke Marechaussee op diverse krantenartikelen omtrent misstanden in diverse kampen, 1939; 264; 1 omslag
      - Stukken betreffende de toezegging om een ambtenaar van de Rijksvreemdelingendienst voorlichting te laten geven tijdens de bijeenkomst van 21 - 23 augustus 1939 van de Algemeene Nederlandsche Vereeniging voor Vreemdelingenverkeer, 265; 1 omslag
      - Stukken betreffende de uitreiking door het Ministerie van Buitenlandse Zaken van legitimatiebewijzen aan nieuwe leden van de Commissie voor Nederlandsch-Duitsche grensaangelegenheden, 1939; 266; 1 omslag
      - Stukken betreffende het geven van opdrachten door officiële Nederlandse instanties aan vreemdelingen-fotografen, 1939; 267; 239; 1 omslag
      - Brief van de Afdeling Rijkspolitie, Rijksvreemdelingendienst inzake het dienstnemen in het Nederlandse leger door een vreemdeling van Duitse nationaliteit, 1939; 268; 249; 1 stuk
      - Beschikking van het Ministerie van Economische Zaken van 28 augustus 1939 nummer 46496 M, de zogenaamde Hamsterbeschikking 1939, 269; 1 stuk
      - Stukken betreffende de bemoeienissen van het Duits Consulaat te Amsterdam met een in Nederland werkzame Duitse dienstbode, 1939-1940; 270; 239; 1 omslag
      - Stukken betreffende diverse politiaire grensbewakingsaangelegenheden, alsmede de grensbewaking aan de haven van Delfzijl, 1939-1940; 271; 1 pak
      - Stukken betreffende het verzoek aan de Nederlandse Spoorwegen NV te Utrecht om de reisorder wegens het vervoer terug naar de grens van niet in Nederland toegelaten Tsjechen vanaf Deventer te annuleren, 1939-1948; 272; 1 omslag
      - Brief aan de minister van Justitie over een uitspraak van de Belgische autoriteiten met betrekking tot het toelatingsbeleid van Nederland, 1940; 273; 1 stuk
      - Stukken betreffende de geldigheidsduur van Belgische paspoorten, 1940; 274; 239; 1 omslag
      - Stukken betreffende het verzoek van de secretaris-generaal van het Departement van Justitie aan het Departement van Binnenlandse Zaken om naar aanleiding van een klacht van de Sicherheitspolizei in het vervolg aangelegenheden met betrekking tot het inzetten van Duitse bewakingsgroepen aanhangig te maken bij het Ministerie van Justitie, 1940; 275; 1 omslag
      - Stukken betreffende het verzoek van de secretaris-generaal van het Departement van Justitie aan de inspecteur-generaal van de politie om de samenwerking tussen de Duitse Gendarmerie en de Nederlandse Koninklijke Marechaussee voor te bereiden, 1940; 276; 1 omslag
      - Stukken betreffende kamervragen over de door het Comité van Waakzaamheid van Nederlandsche Intellectueelen ingestelde commissie van onderzoek naar de praktijk van toelating en afwijzing van Duits-joodse vluchtelingen door Nederlandse autoriteiten, 1940; 277; 1 omslag
      - Circulaires van de Stichting Winterhulp Nederland, 1940-1941; 278; 239; 1 omslag
      - Circulaire van het Departement van Binnenlandse Zaken, nummer 47176 afdeling Ambtenarenzaken van 30 september 1940 betreffende de uitvoering van de Vierde Verordening betreffende bijzondere maatregelen op administratief-rechtelijk gebied inzake wering van joodse ambtenaren in rijksdienst, 1941; 279; 239; 1 stuk
      - Telefoonnotitie betreffende de gang van zaken bij de afgifte van Turkse paspoorten door de Turkse consul-generaal te Rotterdam, 1941; 280; 237; 1 stuk
      - Brief van de Gevolmachtigde voor de Reorganisatie van de Nederlandsche Politie over smalfilmopnamen van het werk van de Duitse en Nederlandse Politie, 1942; 281; 1 stuk
      - Publicatie uit het Algemeen Politieblad betreffende de vergoeding voor de kosten van de voeding van arrestanten, 1942; 282; 239; 1 stuk
      - Stukken betreffende de wijziging en inname van paspoorten die zijn verstrekt door Duitse instanties, 1944; 283; 237; 1 omslag
  - Wering bij de grens en in bewakingsgebieden, 2.2
    - Wet- en regelgeving, 2.2.1
      - Stukken betreffende de behandeling van het voorstel van de politie te Rotterdam een strenger toezicht te houden op het havenverkeer en de schepen om te voorkomen dat vreemdelingen in het land achterblijven, 1934-1935; 284; 1 omslag
      - Circulaire nummer 3543 van de inspecteur der Koninklijke Marechaussee, administrateur voor de Grensbewaking en de Rijksvreemdelingendienst van 7 november 1935 inzake scherpe controle op uit Amerika gedeporteerde oud-Nederlanders, 285; 234; 1 stuk
      - Circulaire nummer 200 G. van de inspecteur der Koninklijke Marechaussee, administrateur voor de Grensbewaking en de Rijksvreemdelingendienst van 18 januari 1936 betreffende verblijfsontzegging binnen bewakingsgebieden volgens artikel 9 van het Bewakingsvoorschrift, 286; 237; 1 stuk
      - Stukken betreffende het voorstel van de administrateur voor de Grensbewaking en de Rijksvreemdelingendienst tot aanpassing van het rondschrijven Litt. A/6 nummer 1135 van 28 september 1938 van de Commandant Korps Politietroepen inzake bepalingen ten aanzien van de controle op en wering van ongewenste vreemdelingen, 287; 238; 1 omslag
      - Stukken betreffende de totstandkoming van een bekendmaking voor publicatie in het Politieblad van 29 augustus 1939 nummer 19 en voor uitzending op de Politieradio over het duurzaam of tijdelijk stopzetten van de toelating van vluchtelingen, 288; 1 omslag
      - Brief van de inspecteur der Koninklijke Marechaussee aan het hoofd van de onderafdeling Rijksvreemdelingendienst met het verzoek om algemene regelen tot doorlating van vreemdelingen aan hem en daaronder ressorterende diensten per betrokken (grens)gebied mede te delen, 1939; 289; 1 stuk
      - Circulaire van de inspecteur der Koninklijke Marechaussee, Grensbewaking en Rijksvreemdelingendienst nummer 5690 van 16 juni 1939 betreffende verwijdering van ongewenste vreemdelingen in België, 290; 1 stuk
      - Stukken betreffende de totstandkoming en uitvoering van de Grensbewakingscirculaire nummer 4 van 26 februari 1941 houdende voorschriften tot ontzegging van verblijf binnen de bewakingsgebieden, 1939-1943; 291; 1 omslag
      - Stukken betreffende het verzoek aan de SS-Hauptsturmführer van de Zentrale Ein- und Ausreisestelle te Zeist om maatregelen te treffen tegen de inbraken door Belgen in Nederland door aan te dringen op invoering van de Durchlass-schein door België, 1944; 292; 1 omslag
    - Uitvoering, 2.2.2
      - Stukken betreffende het meewerken door Grensbewaking aan het uitvoeren van maatregelen van de Ministeries van Landbouw, Nijverheid en Handel en Financiën tot wering van veepest aan de Nederlands-Belgische grens en het houden van toezicht op veevervoer over de Nederlands-Duitse grens, 1920-1923; 293; 39; 1 pak
      - Stukken betreffende het aanwijzen van en overbrengen naar een interneringsdepot alsmede het verwijderen uit bewakingsgebieden van Duitse vreemdelingen vanwege hun communistische activiteiten of hun gevaar voor de openbare orde, bij de Wet van 17 juni 1918 Stb. 410, alsmede het Koninklijk Besluit van 16 augustus 1918 Stb. 521 (Vreemdelingenreglement), 1933-1973; ---
        Zie inventarisnummers 1675-1687.
      - Stukken betreffende de tijdelijke invoering van verscherpte grensbewaking aan de zuid- en oostgrens, 1934-1937; 294-295; 2 pakken
        - Ingekomen en minuten van uitgaande stukken 1934-1937, 294; 54 55 56 57 58
        - Dagrapporten, met bijlagen 1935 Stukken betreffende de totstandkoming van ministeriële besluiten, krachtens artikel 2 van de Wet van 17 juni 1918 Stb. 410 en artikel 19 van het Koninklijk Besluit van 16 augustus 1918 betreffende het toezicht op in Nederland verblijvende vreemdelingen, houdende ontzegging van het verblijf in een bewakingsgebied en uitzetting uit het land op grond van het feit dat de bewuste personen gevaarlijk worden geacht voor de openbare orde, alsmede intrekking van besluiten, 1934-1941, 295; 78
          Zie inventarisnummers 1968-1969.
        - Stukken betreffende de uitzetting van vreemdelingen, alsmede de behandeling van visumaanvragen en de ontzegging van verblijf in de bewakingsgebieden,1934-1972, ---
          Zie inventarisnummers 1970-1973.
      - Stukken betreffende de aanscherping van de procedure tot het verkrijgen van inlichtingen na een verzoek tot intrekking van de ontzegging van verblijf in een bewakingsgebied, 1935; 296; 237; 1 omslag
      - Stukken betreffende het beslissen over de wering van vreemdelingen, 1935-1971; 297-324; 1 pak, 22 omslagen en 5 stukken
        - Regeling tussen België en Duitsland inzake verkeer en arbeid in grensgebieden 1935, 297; 243
        - Vaststellen en intrekken van besluiten tot ontzegging van verblijf in bewakingsgebieden 1935-1971, 298; pak
          Stukken van na 1945 betreffen het verstrekken van inlichtingen.
        - Verblijfsontzegging ingevolge artikel 19 van het Vreemdelingenreglement aan de Duitse vreemdeling A. Schweiss 1936-1961, 299
        - Verblijfsontzegging ten aanzien van ex-gedetineerden op grond van het Bewakingsvoorschrift 1938, 300; 238
        - Verzoek tot vestiging van een vreemdeling met de Zwitserse nationaliteit die op een schip werk wil zoeken 1938, 301; 238
        - Wering van uit Spanje komende Duitse en Italiaanse vluchtelingen 1938, 302; 238
        - Afschrift van een staat van de post Putte aan de inspecteur der Invoerrechten & Accijnzen te Roosendaal houdende opgave van een aantal teruggewezen personen 1939, 303; stuk
        - Afwijzing van een voorstel van de procureur-generaal te Arnhem om een aantal personen het verblijf in bewakingsgebieden te ontzeggen die verdacht worden van poging tot binnensmokkelen van joodse vluchtelingen 1939, 304
        - Bekendmaking in het Algemeen Politieblad om een aantal Poolse vreemdelingen de toegang tot Nederland te ontzeggen 1939, 305
        - Berichten ontvangen van de Koninklijke Marechaussee over de openstelling van Belgische doorlaatposten 1939, 306
        - Brief aan de consul-generaal der Nederlanden te Parijs inzake de wering van leden van een Franse reisgezelschap door de doorlaatpost Eysden wegens onvoldoende legitimatie 1939, 307; stuk